臺灣宜蘭地方法院刑事判決　　　　　　　 99年度易字第640號
公　訴　人　台灣宜蘭地方法院檢察署檢察官
被　　　告　蕭英哲
上列被告因竊盜等案件，經檢察官提起公訴（99年度偵字第4919
號），並判決如下：
    主  文
蕭英哲犯逾越安全設備、夜間侵入住宅竊盜罪，累犯，處有期徒
刑捌月；又犯非法由自動付款設備取財罪，累犯，處有期徒刑肆
月。應執行有期徒刑拾月。
    事  實
一、蕭英哲於民國98年間，因竊盜案件經台灣台中地方法院98年
    度易字第2203號刑事判決判處有期徒刑8月確定，甫於99年6
    月5日執行完畢。竟未知所警惕，因見林均沛位於宜蘭縣五
    結鄉○○村○○路40號住處之窗戶常未上鎖，竟意圖為自己
    不法之所有，於99年11月6日清晨4時許之日出前，先打開窗
    戶，上半身逾越安全設備之窗戶後，徒手開啟大門，侵入林
    均沛住宅，在客廳旁竊取林均沛所有之包包1個【內有現金
    約新台幣（下同）10萬元、身分證、健保卡、機車駕照、機
    車行照、調酒丙級執照、中餐丙級執照、烘焙丙級執照、郵
    局提款卡、記載密碼之紙條各1張、私章1顆】、在電腦桌上
    竊取林均沛之弟所有包包1個【內有身分證、健保卡各1張】
    ，於得手後離去，並於取出包包內其視線所及之5,700元、
    郵局提款卡、記載密碼之紙條後，將2個包包及其內其餘之
    物丟棄至宜蘭縣五結鄉○○村○○路67之8號後方電線桿旁
    溝渠內。
二、蕭英哲復意圖為自己不法之所有，持竊得之林均沛所有郵局
    提款卡到超商，接續為下列行為：
  (一)於99年11月6日上午4時21分許、4時23分許，至位於宜蘭縣
    五結鄉鎮○村○街路4之6號統一超商內之中國信託自動提款
    機，輸入林均沛記載於紙條上之密碼，使自動提款機誤認其
    為有權提領之人，分2次自林均沛郵局帳戶提領2萬元、1萬
    元。
  (二)於99年11月6日上午6時46分起，至位於宜蘭縣五結鄉○○路
    ○段127號統一超商內之中國信託自動提款機，輸入前揭密碼
    ，使自動提款機誤認其為有權提領之人，分3次自林均沛郵
    局帳戶提領2萬元、2萬元、2萬元。嗣經林均沛報警後，經
    警循線查獲上情。
三、案經林均沛訴由宜蘭縣政府警察局羅東分局報請台灣宜蘭地
    方法院檢察署偵查後起訴。
    理  由
一、證據能力：
  (一)被告蕭英哲於警詢、本院所為之自白，並無出於強暴、脅迫
    、利誘、詐欺、疲勞訊問、違法羈押或其他不正之方法，業
    據被告供述明確（本院卷第25頁），且與事實相符（詳如後
    述），依刑事訴訟法第156條第1項規定，應認有證據能力。
  (二)按被告以外之人於審判外之言詞或書面陳述，除法律有規定
    者外，不得作為證據。又被告以外之人於審判外之陳述，雖
    不符前四條之規定，而經當事人於審判程序同意作為證據，
    法院審酌該言詞陳述或書面陳述作成時之情況，認為適當者
    ，亦得為證據。當事人、代理人或辯護人於法院調查證據時
    ，知有第159條第1項不得為證據之情形，而未於言詞辯論終
    結前聲明異議者，視為有前項之同意，刑事訴訟法第159 條
    第1項、第159條之5第1項、第2項分別定有明文。而所謂「
    審酌該陳述作成時之情況，認為適當」者，係指依各該審判
    外供述證據製作當時之過程、內容、功能等情況，是否具備
    合法可信之適當性保障，加以綜合判斷而言（最高法院94
    年度台上字第3277號判決意旨、第5830號判決意旨參照）。
    經查，被告於本院審理中同意同案證人即告訴人林均沛於警
    詢之證述作為證據，而本院審酌前揭警詢筆錄，認上開證據
    資料製作時之情況，尚無違法不當及證明力明顯過低之瑕疵
    ，認以之作為證據應屬適當。揆諸前開規定，爰依刑事訴訟
    法第159條之5規定，認前揭證據均有證據能力。
  (三)本件被告及檢察官於本院審理時對下列所述其他證據資料，
    均不爭執其證據能力，本院審酌該等證據資料作成時之情況
    ，亦無不宜作為證據之情事，依刑事訴訟法第159條之5第2
    項規定，自均有證據能力。
二、訊據被告對有於前揭時、地行竊及持告訴人之提款卡非法由
    自動付款設備取得前揭金額等情均坦承不諱，核與告訴人於
    警詢、本院審理時證述之情節相符，並有贓物認領保管單、
    郵局存簿影本、現場照片25幀可資佐憑，被告自白與其他證
    據相合，是前揭事實，洵堪認定。被告雖辯稱當時未發現包
    包內有10萬元，僅有5,700元等語，惟查，證人即告訴人林
    均沛於本院證稱：當天包包內有現金10萬元；該筆現金係因
    為我當時隔週要出嫁，其中5萬元是我父親給我的，18,000
    元是我的薪水，另有5,000元是我婆婆的生活費，是我先生
    當時先寄放在我這裡的，還有2萬元是我奶奶給我的，另外
    有一些是我生活要支出的費用等語明確（本院卷第27至28頁
    ），告訴人之證詞並無不可採信之處，且告訴人與被告既無
    仇隙，於審理中朗讀結文後依法具結而為證言，應無為誣陷
    被告而為甘冒偽證罪處罰之可能，又被告自承：當時打開包
    後看到皮夾，就只拿皮夾起來，其餘的就丟掉了，所以不知
    道裡面還有其他的錢等語（本院卷第31頁），足見被告對包
    包內現金確切數額亦無法肯定，是被告自告訴人處所取得之
    現金為約10萬元，足堪認定。本件事證明確，被告犯行堪予
    認定，應依法論科。
三、按行為後法律有變更者，適用行為時之法律，但行為後之法
    律有利於行為人者，適用最有利於行為人之法律，刑法第2
    條第1項定有明文。被告行為後，刑法第321條於100年1月26
    日經總統公布修正，於同年月28日生效，而本件被告所犯係
    刑法第321條第1項第1款、第2款之加重竊盜罪。該條文修正
    前之規定為「犯竊盜罪而有左列情形之一者，處6月以上、5
    年以下有期徒刑：一、於夜間侵入住宅或有人居住之建築物
    、船艦或隱匿其內而犯之者。二、毀越門扇、牆垣或其他安
    全設備而犯之者。三、攜帶兇器而犯之者。四、結夥三人以
    上而犯之者。五、乘火災、水災或其他災害之際而犯之者。
    六、在車站或埠頭而犯之者。前項之未遂犯罰之。」，而修
    正後則為「竊盜罪而有下列情形之一者，處6月以上、5年以
    下有期徒刑，得併科新臺幣10萬元以下罰金：一、侵入住宅
    或有人居住之建築物、船艦或隱匿其內而犯之者。二、毀越
    門扇、牆垣或其他安全設備而犯之者。三、攜帶兇器而犯之
    者。四、結夥三人以上而犯之者。五、乘火災、水災或其他
    災害之際而犯之者。六、在車站、埠頭、航空站或其他供水
    、陸、空公眾運輸之舟、車、航空機內而犯之者。前項之未
    遂犯罰之。」，比較新、舊法之結果，新法於刑度增訂得併
    科新臺幣10萬元以下罰金，且刑法第321條第1項第1款刪除
    「夜間」之要件，故被告行為時之舊法對被告較為有利，揆
    諸前開刑法第2條第1項前段之規定，本件自應適用被告行為
    時之舊法。
四、核被告所為事實一之行為，係犯修正前刑法第321條第1項第
    1款、第2款之夜間侵入住宅、逾越安全設備竊盜罪，檢察官
    起訴書漏未斟酌此點，僅認被告涉犯刑法第321條第1項第1
    款之夜間侵入住宅竊盜罪，尚有未洽，惟因僅係加重條件之
    變更，毋庸變更起訴法條。被告所為事實二之行為，係犯刑
    法第339條之2第1項非法由自動付款設備取財罪。被告雖於
    事實二之時間先後5次非法由自動付款設備取財，惟其係於
    密切接近之時間，於同一地點實施，侵害同一之法益，各行
    為之獨立性極為薄弱，依一般社會健全觀念，在時間差距上
    ，難以強行分開，在刑法評價上，以視為數個舉動之接續施
    行，合為包括之一行為予以評價，較為合理，故屬接續犯，
    而為包括之一罪。被告所犯前開2罪，犯意各別，行為互殊
    ，應予分論併罰。被告前因竊盜案件經台灣台中地方法院98
    年度易字第2203號刑事判決判處有期徒刑8月確定，甫於99
    年6月5日執行完畢，此有卷附台灣高等法院被告前案紀錄表
    可按，其受有期徒刑之執行完畢，5年以內故意再犯有期徒
    刑以上之本罪，為累犯，依法加重其刑。爰審酌被告因經濟
    狀況不佳而為前揭犯刑，於夜間侵入住宅、逾越安全設備而
    為竊盜之手段、對告訴人造成之損害非輕，惟犯後坦承犯行
    ，並與告訴人成立和解（本院100年度附民字第25號）等情
    狀，分別量處如主文所示之刑，並定應執行刑，以資懲儆。
據上論斷，應依刑事訴訟法299條第1項前段，刑法第2條第1項前
段、第339條之2第1項、第47條第1項、第51條第5款，100年1月
26日修正前刑法第321條第1項第1款、第2款、刑法施行法第1條
之1第1項、第2項後段，判決如主文。
本案經檢察官張立言到庭執行職務。
中    華    民    國   100    年    3     月    17    日
                  刑事第二庭  法  官  王耀興
以上正本證明與原本無異。
如不服本判決應於收受本判決後10日內向本院提出上訴書狀，並
應敘述具體理由。若未敘述理由者，應於上訴期間屆滿後20日內
向本院補提理由書狀(均須按他造當事人之人數附繕本)。
                              書記官  林家妮
中    華    民    國   100    年    3     月    18    日
附錄本案論罪科刑法條全文
刑法第339-2條
意圖為自己或第三人不法之所有，以不正方法由自動付款設備取
得他人之物者，處三年以下有期徒刑、拘役或一萬元以下罰金。
以前項方法得財產上不法之利益或使第三人得之者，亦同。
刑法第321條
犯竊盜罪而有左列情形之一者，處六月以上、五年以下有期徒刑
：
一、於夜間侵入住宅或有人居住之建築物、船艦或隱匿其內而犯
    之者。
二、毀越門扇、牆垣或其他安全設備而犯之者。
三、攜帶兇器而犯之者。
四、結夥三人以上而犯之者。
五、乘火災、水災或其他災害之際而犯之者。
六、在車站或埠頭而犯之者。
前項之未遂犯罰之。